

Адрес Россия г. Самара

Контактные данные +79023688135 ritm.homa@gmail.com http://github.com/AlexScience https://t.me/AlexScrum

Дата рождения 26.02.2000

# ЦЕЛЬ

Моя цель — стать высококлассным разработчиком, занимаясь любимым делом и активно развиваясь в ІТ-индустрии.

# ПРОФЕССИОНАЛЬНЫЕ НАВЫКИ

- ✓ ASP.NET
- ✓ Microsoft SQL Server
- ✓ LINO
- ✓ PostgreSQL
- **√** Docker
- ✓ JetBrains Rider
- ✓ Blazorise
- **√** SOLID

# ЛИЧНЫЕ КАЧЕСТВА

Обшительность

Творчество

Желание учиться

Умение работать в команде

Способность к самообучению

# **УВЛЕЧЕНИЯ**







**Technology** 



Travelling

# Алексей Лысенко

.NET Developer

Мотивированный и целеустремленный разработчик, увлекающийся программированием с 2016 года.

Начал с С++, затем перешел на С#, изучая программирование с помощью статей, документации и занятий с репетитором. Обладаю базовыми знаниями в C#, ASP.NET, PostgreSQL, MySQL, принципах ООП, SOLID и Docker.

Ответственно отношусь к работе и стремлюсь к профессиональному росту, быстро осваиваю новые технологии и не боюсь сложных задач. Ищу возможности для развития в команде, чтобы вносить вклад в создание качественных программных решений.

### ОБРАЗОВАНИЕ

09.2016 - 07.2020

Самарский техникум авиационного и промышленного машиностроения им. Д.И.Козлова

Специальность: Информационные технологии (по отраслям)

#### Самообучение и профессиональное развитие:

Постоянно изучаю программирование и создаю собственные проекты, используя различные ресурсы, такие как Microsoft Learn, Metanit, Csharptutorial.net и Habr.com.

04.2023 - по настоящее время

# Занятия с репетитором по следующим направлениям:

Основы языка С#, Docker, Rider, ASP.NET, Microsoft SQL Server, LINQ, Многопоточность (Multithreading) PostgreSQL

#### ОПЫТ РАБОТЫ

06.2019 - 12.2019

Стажировка — Самарский техникум авиационного и промышленного машиностроения им. Д.И.Козлова

- Автоматизация отчетности, помощь в написании программ для дипломной работы.
- Работа с Microsoft Office, написание скриптов



# ИНОСТРАННЫЕ ЯЗЫКИ

English - A1 <u>Русски</u>й - Native 07.2021 - 08.2022

#### **Abyss Moth Games**

Работал помощником программиста в инди-студии Abyss Moth Games.

В мои обязанности входило:

- Постоянное обучение C# и синхронизация прогресса с наставником.
- Исправление багов (профилирование/оптимизация).
- Работа с JSON файлами.
- Работа с Git.
- Документирование АРІ интерфейсов.
- Работа с базами данных.

## ПРОЕКТЫ

Vendomat — проект по созданию автоматизированной системы для вендингового автомата. https://github.com/AlexScience/vendomat/tree/dev

NumberGuessingGame — игра по угадыванию чисел. https://github.com/AlexScience/NumberGuessingGame

WordSearchEngine — проект для поиска слов в текстах. https://github.com/AlexScience/WordSearchEngine

FolderCleaner — инструмент для автоматической очистки папок.

https://github.com/AlexScience/FolderCleaner

